【裁判字號】    99,台抗,15
【裁判日期】    990107
【裁判案由】    違反毒品危害防制條例等罪聲請再審
【裁判全文】
最高法院刑事裁定                九十九年度台抗字第一五號
抗  告  人  甲○○
上列抗告人因違反毒品危害防制條例等罪案件，不服台灣高等法
院中華民國九十八年十一月十一日駁回聲請再審之裁定（九十八
年度聲再字第四一一號），提起抗告，本院裁定如下：
    主  文
抗告駁回。
    理  由
按有罪之判決確定後，因發見確實之新證據，足認受有罪判決之
人應受無罪、免訴、免刑或輕於原判決所認罪名之判決者，固得
依刑事訴訟法第四百二十條第一項第六款規定，為受判決人之利
益聲請再審。惟所稱「發見確實之新證據」，係指該項證據本身
，從形式上觀察，顯然可認為足以動搖原確定之判決，而為受判
決人有利之判決者而言。本件抗告人經原審法院九十六年度上訴
字第三九０八號判決，認定其於民國九十六年一月下旬迄同年二
月二十四日，意圖營利，以每包海洛因（毛重零點一多公克）新
台幣一千元之價格，先後販售海洛因三次予董梅桂；又先後三次
均給予其同居女友林芷羚海洛因及甲基安非他命施用等情，而予
論處販賣第一級毒品、轉讓第一級毒品，各三罪刑（均累犯，應
執行有期徒刑三十年），並經本院從程序上駁回其上訴在案（九
十七年度台上字第八七三號）。抗告人以發見新證據，依刑事訴
訟法第四百二十條第一項第六款向原審聲請再審，所執理由為：
(一)依卷附法務部調查局九十六年三月三十日調科壹字第０九六二
三０二九一三０號鑑定書記載，扣案送驗其中一包含微量海洛因
成分，其空包裝袋重０點二三公克，顯逾原確定判決所認抗告人
每次售予董梅桂之海洛因重量，原確定判決此部分之事實認定有
誤；(二)證人林芷羚係於九十六年二月「二十七」日到庭具結作證
，而卷附其結文所載日期為九十六年二月「二十六」日，亦屬顯
然錯誤等情。原裁定則以：(一)原確定判決係採證人董梅桂於警詢
供述「每一小包零點一多公克（毛重）」，認定抗告人每次販售
之海洛因重量。而法務部調查局該鑑定書記載之該包海洛因空包
裝袋重量，係警方於九十六年六月二十六日晚上所查扣者，並非
抗告人先前販售海洛因予董梅桂所用者，自不足據以動搖原確定
判決之上開認定。(二)證人林芷羚確曾於九十六年二月二十七日偵
查中到場具結為證，其結文記載「二十六日」，核屬日期之顯然
誤繕，並不影響其證言之真實性，亦不足據以動搖原確定判決之
事實認定。(三)揆諸首揭說明，抗告人再審之聲請不符刑事訴訟法
第四百二十條第一項第六款規定，應予駁回等語。經核原裁定於
法並無不合。抗告意旨仍執證人林芷羚結文之瑕疵，指摘原裁定
不當，為無理由。至抗告意旨所謂證人董梅桂、林芷羚之警詢及
偵查中供述無證據能力，原確定判決採為抗告人論罪之依據，有
違證據法則云云，則屬原確定判決是否違背法令之範疇，與得為
再審之理由無涉，據以指摘原裁定違誤，亦無理由。本件抗告，
應予駁回。
據上論結，應依刑事訴訟法第四百十二條，裁定如主文。
中    華    民    國  九十九  年    一    月    七    日
                      最高法院刑事第十庭
                          審判長法官  花  滿  堂
                                法官  黃  正  興
                                法官  陳  東  誥
                                法官  林  錦  芳
                                法官  洪  昌  宏
      本件正本證明與原本無異
                                      書  記  官
中    華    民    國  九十九  年    一    月   十一   日
                                                      Ｅ

司法院資訊處製作；財團法人民間司法改革基金會備份。
